【裁判字號】    92,交簡上,96
【裁判日期】    920630
【裁判案由】    公共危險
【裁判全文】
臺灣臺北地方法院刑事判決                        九十二年度交簡上字第九六號
    上  訴  人
    即  被  告  甲○○
右列上訴人即被告因公共危險案件，不服本院台北簡易庭於民國九十二年四月十一日
所為九十二年度北交簡字第五四二號第一審刑事簡易判決（聲請簡易判決處刑案號：
九十二年度偵字第二五三七號），提起上訴，本院管轄第二審之合議庭判決如左：
    主  文
上訴駁回。
    事  實
一、甲○○於民國九十一年十月二十五日晚間十時許，在台北縣三重市某處服用酒類
    高梁酒、威士忌，已達思考、個性行為改變而無法安全駕駛動力交通工具之程度
    ，猶於酒後騎乘動力交通工具即車號ＣＪＡ—四七○號重型機車上路，沿台北市
    萬華區○○路底堤外便道北往南行駛，於同日晚間十一時許行至前開堤外便道第
    一四五號路邊停車格前時，因酒後注意及反應能力下降，不慎與由陳長青所駕駛
    、沿同路南往北行駛之車號ＨＬ－七一二七號自小客車發生擦撞，嗣經陳長青報
    警，警員到場處理時發現甲○○身上有酒味，乃對其施以酒測，測得其呼氣所含
    酒精濃度達每公升零點八一毫克。
二、案經台北市政府警察局萬華分局報請臺灣臺北地方法院檢察署檢察官偵查後聲請
    簡易判決處刑。
    理  由
一、訊據被告甲○○對於上開犯罪事實坦承不諱，並有酒測單一紙在卷可稽。被告雖
    辯稱：伊因本件酒醉駕車，業已繳清行政罰鍰，不應再受刑事判決云云。惟按：
    汽車駕駛人，駕駛汽車經測試檢定酒精濃度超過規定標準者，處新台幣一萬五千
    元以上六萬元以下罰鍰，並當場移置保管其車輛及吊扣其駕駛執照一年；服用酒
    類不能安全駕駛動力交通工具而駕駛者，處一年以下有期徒刑、拘役或三萬元以
    下罰金，道路交通管理處罰條例第三十五條第一項第一款、刑法第一百八十五條
    之三分別定有明文，前者係國家為維持行政上之秩序，達成國家行政之目的，對
    違反行政上義務者所科之制裁，屬行政罰性質，後者則係針對違反刑事法律之犯
    罪行為所科予行為人之制裁，屬刑事刑罰，二者各有不同規範目的，不容混為一
    談。被告於前揭時、地酒後駕車之舉，同時違反前引法條之規定，縱伊已依法完
    納行政罰鍰或吊扣駕照之處分，伊應負之刑事責任未能因此即告免除，被告以前
    開情詞置辯，顯係對法律制度之曲解，尚非可採。
二、又按刑法第一百八十五條之三所規定服用酒類，不能安全駕駛動力交通工具而駕
    駛者，應負刑事責任，揆其立法目的本在藉抽象危險犯之犯罪構成要件，以嚇阻
    酒後駕車者對道路交通安全之危害，本不以發生實害為必要。而所謂不能安全駕
    駛之認定，並無一定之數值可供界定，而係由法院以一般社會通念之客觀標準，
    足生公共危險時即足。目前行政機關所取締酒後駕車之參考標準，係依法務部於
    八十八年五月十日邀集司法院刑事廳、交通部、行政院衛生署、內政部警政署及
    中央警察大學等機關開會，所為凡呼氣酒精濃度逾每公升含零點五五毫克時，即
    屬不能安全駕駛之決議。上開會議決議本身固僅屬檢警取締酒後駕車之參考，尚
    無拘束法院之效力，惟以上開會議決議所採之標準，係參考美國、德國及日本等
    國家所進行之酒精濃度與精神狀態之測試實驗，亦即，各項實驗均發現凡呼氣中
    酒精濃度達每公升零點五五毫克時，就人之生理方面，已產生視覺反應遲鈍、影
    像不能集中、同時不能看清前方路況及車旁照後鏡等狀況，及駕駛能力已受有影
    響、肇事率已為一般人正常人之十倍之事實。被告於遭警查獲時，呼氣中酒精濃
    度每公升達零點八一毫克，有酒測單足憑，依一般社會通念，已達不能安全駕駛
    之程度，且其因不勝酒力而於車行途中與他車發生擦撞，亦經證人陳長青於警詢
    時陳述明確，並有道路交通事故調查報告表、交通事故談話紀錄表、道路交通事
    故補充資料表等件附卷可考，益證被告已不能安全駕車。而被告於酒後確有駕車
    之事實，業如前述。準此，本件事證明確，被告確有於飲用酒類後，已達不能安
    全駕駛動力交通工具而仍然駕駛之犯行，應予依法論科。
三、核被告所為，係犯刑法第一百八十五條之三服用酒類不能安全駕駛動力交通工具
    而駕駛罪。原審以被告犯行明確而適用上開法條、同法第四十二條第二項、罰金
    罰鍰提高標準條例第二條之規定，判處罰金二萬三千元，如易服勞役，以三百元
    折算一日，經核認事用法及量刑均無不當，應予維持。被告上訴空言指摘原審量
    刑過重，難認有理，應予駁回。
據上論斷，依刑事訴訟法第四百五十五條之一第一項、第三項，第三百六十八條，判
決如主文。
本案經檢察官乙○○到庭執行職務。
中      華      民      國     九十二     年      六      月    三十    日
                                      臺灣臺北地方法院交通法庭
                                          審判長法  官  劉壽嵩
                                                法  官  鄧德倩
                                                法  官  陳婷玉
右正本證明與原本無異。
不得上訴。
                                                書記官  陳弘文
中      華      民      國      九十二    年      七      月    七      日


司法院資訊處製作；財團法人民間司法改革基金會備份。
